---
title: "Übung 10"
author: "Lilli Schuckert"
date: "16 6 2021"
output: html_document
---

```{r setup, include=FALSE}
knitr::opts_chunk$set(echo = TRUE)

pacman::p_load(tidyverse, magrittr, multcomp, effectsize,
               parameters, car, readxl)

data_dir <- file.path("C:/Users/lilli/OneDrive/Dokumente/R/Statistik 2")
fit_file <- file.path(data_dir, "easyFit.csv")
easyFit_one <- read_csv(fit_file)
easyFit_two <- read_csv(fit_file)
easyFit_ancova <- read_csv(fit_file)
```

##Aufgabe 1
1. Rechnen Sie eine einfaktorielle ANOVA auf den Daten.
2. Stellen Sie die ANOVA graphisch dar.
3. Vergleichen Sie das Outcome von einem Faktor mit zwei Leveln zu einem Faktor mit drei Leveln. Was ist der Unterschied im Bezug auf die Hypothese und die Interpretation?
  - zwei level:
      Nullhypothese: x1==x2
      Alternativhypothese: x1!=x2
  - drei level: 
      Nullhypothese: x1 == x2== x2
      Alternativhypothese: eins unterscheidet sich von den anderen
4. Bestimmen Sie den Effektschätzer in dem Sie das Paket effectsize nutzen.
5. Was sagt der Effektschätzer aus?
  - η2 = 0.01 indicates a small effect;
  - η2 = 0.06 indicates a medium effect;
  - η2 = 0.14 indicates a large effect
  
  eta_squared etwas wie das r^2
  
  - f = 0.10 indicates a small effect;
  - f = 0.25 indicates a medium effect;
  - f = 0.40 indicates a large effect

```{r}

easyFit_one <- easyFit_one %>%
  mutate(easyFit = as.factor(easyFit)) %>% 
  na.omit

#ANOVA
fit_one <- lm(weight ~ easyFit, data = easyFit_one) 
fit_one %>% summary
fit_one %>% anova

#graphische Darstellung
ggplot(easyFit_one, aes(x = easyFit, y = weight, fill = easyFit)) +
  geom_boxplot()

#Effektschätzer
fit_one %>% anova %>% eta_squared
fit_one %>% anova %>% cohens_f

```

##Aufgabe 2
1. Rechnen Sie eine zweiaktorielle ANOVA auf den Daten.
2. Stellen Sie die ANOVA graphisch dar.
3. Vergleichen Sie das Outcome von einem Faktor mit zwei Leveln zu einem Faktor mit drei Leveln. Wasist der Unterschied im Bezug auf die Hypothese und die Interpretation?
4. Bestimmen Sie den Effektschätzer in dem Sie das Paket effectsize nutzen.
5. Ergänzen Sie einen Interaktionsterm und stellen Sie die Interaktion graphisch dar
  --> easyFit, gender

```{r}

easyFit_two %<>%
  mutate_if(is.character, as.factor)

#ANOVA
fit_two <- lm(weight ~ easyFit + gender + easyFit:gender, data = easyFit_two)
fit_two %>% summary
fit_two %>% anova

#graphische Darstellung
ggplot(easyFit_two, aes(x = easyFit, y = weight, fill = gender)) +
  geom_boxplot()

#Effektschätzer
fit_two %>% anova %>% cohens_f
fit_two %>% anova %>% eta_squared
```

##Aufgabe 3
1. Rechnen Sie eine ANCOVA auf den Daten.
2. Stellen Sie die ANCOVA graphisch dar.
3. Bestimmen Sie den Effektschätzer in dem Sie das Paketeffectsizenutzen.
4. Wie unterscheidet sich eine ANCOVA von einer linearen Regression?
  metrisch: regression
  nominales Skalenniveau: ancova

```{r}

## ANCOVA (https://www.datanovia.com/en/lessons/ancova-in-r/)

ancova_fit <- easyFit_ancova %>%
  lm(weight ~ easyFit + bloodpressure + easyFit:bloodpressure, data = .) %>%
  anova()

ggplot(easyFit_ancova, aes(x = bloodpressure, y = weight, fill = easyFit)) +
  geom_point(aes(colour = easyFit))

plot(density(easyFit_ancova$residuals))

ancova_fit %>% cohens_f

#eta quared noch
```

## Aufgabe 4
1. Zeigen Sie unter welcher Bedingung dert.test(), dieanova()und daslm()annähernd die gleichenErgebnisse liefern.
  Y = Normalverteilt
  X = Varianzhomogen
2. Warum ist dies so? Erklären Sie die Output’s der einzelnen Funktionen.
3. Warum liefert einglm()nicht die „gleichen Zahlen“ bzw. unter welchen Bedingungen ist dies gegeben?Zeigen Sie dies an einem Beispiel
  --Y liegt an der family




























