---
title: "Übung 4"
author: "Lilli Schuckert"
date: "5 5 2021"
output: html_document
---

```{r setup, include=FALSE}
knitr::opts_chunk$set(echo = TRUE)

pacman::p_load(tidyverse, mice, naniar, finalfit, Amelia, Hmisc, missForest,
               rcompanion, car, broom, plyr, lattice)

data_dir <- file.path("C:/Users/lilli/OneDrive/Dokumente/R/Statistik 2")
easyfit_file <- file.path(data_dir, "easyFit.csv")

#--Mischt fehlende Werte in die Daten--
easyFit <- read_csv(easyfit_file) %>%
  prodNA(noNA = 0.1)
```

## Aufgabe 1
### a) Was ist der unterschied zwischen MAR, MCAR und MNAR?
### b) Geben Sie ein Beispiel für alle 3 Arten der fehlenden Werte.
MCAR: Missing completely at random
• Rein zufällig fehlend
• Fehlen ist weder von der eigentlichen Variablen noch von anderen Variablen abhängig
• Können ignoriert werden
Beispiel: Daten über Vermögen, Wohnort etc.

MAR: Missing at random
• Fehlen ist unabhängig von der Variable selbst, bei der der Wert fehlt
• Fehlen ist abhängig von anderen Variablen im Datensatz
• Bei Ignorieren wird das Ergebnis verzerrt, die Beziehungen zwischen den Parametern (z.B. in Regressionen) bleiben unverzerrt
Beispiel: Frauen geben ihr Alter seltener an als Männer, ist unabhängig vom Alter der Frau.

NMAR: Not missing at random
• Fehlen hängt von der fehlenden Variable selbst ab
• Fehlen hängt eventuell auch von anderen Variablen im Datensatz ab
• Bei Ignorieren wird das Ergebnis und auch das Ergebnis für Beziehungen zwischen den Parametern verzerrt
Beispiel: Ältere Frauen geben ihr Alter seltener an als jüngere Frauen und als Männer.

### c) Warum ist die Entscheidung der Art des Fehlens von Bedeutung? Erklären Sie den Zusammenhang am starwars Datensatz.

NMAR: birth_year
MAR:  hair_color
MCAR: mass

--> ist von Bedeutung, weil bei NMAR zum Beispiel das Ergebnis für Beziehungen zwischen den Parametern (z.B. in Regressionen) bleiben unverzerrt

```{r starwars}
data(starwars)

starwars_tbl <- starwars %>%
  select_if(Negate(is.list)) %>%
  mutate_if(is.character, as.factor)

vis_miss(starwars_tbl)

gg_miss_upset(starwars_tbl)

starwars_tbl %>% ff_glimpse()
```

##Aufgabe 2

calories noch rausnehmen -> probleme (?)
```{r Endpunkt weight}

# -- glm mit Endpunkt weight_bin ohne imputierte Werte--
model <- glm(as.factor(weight_bin) ~ ., data = easyFit,
    family = binomial(link = "logit"))

model %>% summary
model %>% tidy(exponenciate = TRUE)

# --Fehlende Werte visualisieren und als Tabelle--
easyFit_tbl <- easyFit %>%
  select_if(Negate(is.list)) %>%
  mutate_if(is.character, as.factor)

vis_miss(easyFit_tbl)
gg_miss_upset(easyFit_tbl)
easyFit_tbl %>% ff_glimpse()

# --glm mit Imputation der Werte--
easyFit_imp_tbl <- read.csv("easyFit.csv") %>% 
  select(-weight_cat) %>% 
  select(-weight) %>% 
  select(-city) %>% 
  mutate_if(is.character, as.factor) %>%
  filter(!(is.na(weight_bin) | is.na(easyFit)))

vis_miss(easyFit_imp_tbl)
glimpse(easyFit_imp_tbl)

method_tbl <- tibble(var_id = names(easyFit_imp_tbl),
                     meth = c("", "pmm", "logreg", "pmm", 
                              "", "pmm", "pmm", "pmm",  "pmm", "pmm",
                              "pmm", "logreg"))

#stopped due incident rausnehmen

easyFit_imp <- mice(easyFit_imp_tbl, m = 10, maxit = 5,
                    meth = method_tbl$meth, seed = 500)

#densityplot(easyFit_imp)

mice::complete(easyFit_imp, 1) %>% head
mice::complete(easyFit_imp, 2) %>% head
mice::complete(easyFit_imp, 3) %>% head
mice::complete(easyFit_imp, 4) %>% head
mice::complete(easyFit_imp, 5) %>% head

modelFit1 <- with(easyFit_imp, glm(weight_bin ~ age + gender + sport +
                                     calories + height,
                                   family = binomial))
modelFit1
mice::pool(modelFit1) %>% summary 
```


### e)Was sind die Unterschiede? Wie erkennen Sie die fehlenden Werte im glm?
Bei der regression mit den Imputierten werten ist der standard error viel geringer.

## Aufgabe 4
### a) Was ist der Unterschied zwischen Hmisc::impute() und mice::mice()
mice: nutzt Mittelwerte um Daten zu imputieren
Hmisc: imputes missing values using user defined statistical methods. default is median

### b) Erklären Sie an einen einfachen Beispiel was mean, median,random, min oder max in Hmisc::impute() macht.
Man kann angeben, nach was die Daten imputiert werden sollen.
Beispiel: with(easyFit_tbl, impute(age, mean)) --> imputiert nach mean

### c) Wann würden Sie mice und wann Hmisc nutzen?
Hmisc:
 - bei Ausreißer Daten median statt mean

bei haricolor nicht imputieren -> weil manchmal einfach nicht vorhanden

meistens mice nehmen: nutzt regressionsmodelle anhand anderer variablen
