---
title: "Übung 4 - Missing Values"
author: "leonard"
date: "7 5 2021"
output: html_document
---

```{r setup, include=FALSE}
knitr::opts_chunk$set(echo = TRUE)

pacman::p_load(tidyverse, mice, naniar, finalfit, Amelia,
               Hmisc, missForest, rcompanion, car, broom,
               plyr)

#Workingdirectory woanders
easyFit_file <- file.path("D:/Dokumente/UNI/BioInformatik/Statistik II/Statistik II SoSe21", "easyFit.csv")

miss_easyFit_tbl <- read_csv(easyFit_file) %>%
  prodNA(noNA = 0.1) %>% 
  mutate_if(is.character, as.factor) %>% 
  select(-weight, -weight_cat, -calories, -stopped_due_incident)
```
##Unterschied MAR, MCAR, MNAR

####MCAR : Missing completly at random
- rein zufällig fehlende Werte, von keinen anderen Variablen abhängig, gut gestreut über Datensatz
- können ignoriert werden
Bsp: einzelne Daten wurden beim erfassen vergessen / übersehen


####MAR : Missing at random
- Fehlen ist unabhängig von der Variable selbst, bei der der Wert fehlt
- Fehlen ist mit dem Fehlen anderer Daten in Verbindung zu bringen ?
- Fehlen der Daten ist in Bezieung zu existierenden Daten, aber nicht der fehlenden
- Verzerrt Ergebnis, Beziehung zu anderen Parametern wie z.B. bei Regressionen bleiben erhalten (unverzerrt)
Bsp: Frauen geben Ihr Alter seltener an als Männer, ist unabhängig vom Alter der Frau
 -> wenn frauen ab gewicht 70kg nicht angeben, dann NMAR

####NMAR : Not missing at random
- Fehlen hängt von der fehlenden Variable selbst und eventuell von dem Fehlen anderer Variablen ab
- Verzert Ergebnis und Beziehungen der Variablen (Regressionen)
Bsp: mehrere Reihen von Daten und Variablen wurden zensiert, zB. ab einem Grenzwert -> Zensur der ganzen Reihe
Bsp: die krankesten Patienten des Datensatzes werden gelöscht

##Entscheidung der Art des Fehlens ist wichtig
Beim StarWars Datensatz ist es wichtig zu wissen, ob die fehlenden Werte auf ein Muster zurückzuführen sind, da es aufschluss über die Analyse und die Einbezieung der Daten gibt. 
Es wäre z.B. nicht sinnvoll die Haarfarbe von einem Subset mit vielen Droiden zu vergleichen, da die Haarfarben Daten nicht at Random fehlen, sondern weil Droiden keine Haare haben.

```{r Aufgabe 2}
## https://cran.r-project.org/web/packages/naniar/vignettes/naniar-visualisation.html

##https://datascienceplus.com/imputing-missing-data-with-r-mice-package/

#Visualisieren der fehlenden Daten
vis_miss(miss_easyFit_tbl)

# how many missings?
gg_miss_var(miss_easyFit_tbl)

gg_miss_upset(miss_easyFit_tbl,
              nsets = 10)

#fehlende Werte in Tabelle darstellen
ff_glimpse(miss_easyFit_tbl)

#Regression OHNE Imputation der Werte

miss_modell <- glm(weight_bin~ sport + age + easyFit + pet,
                   data = miss_easyFit_tbl,
                   family = binomial(link = "logit"))
miss_modell %>% summary

##Regression MIT Imputation der Werte
method_tbl <- tibble(var_id = names(miss_easyFit_tbl),
                     meth = c("", "pmm","logreg", "pmm","polyreg", "pmm","polyreg","pmm", "pmm","pmm", "logreg"))
#stopped due incident -> unzureichend Daten

easyFit_imp <- mice(miss_easyFit_tbl, m = 5, maxit = 10,
                    meth = method_tbl$meth, seed = 500)

mice::complete(easyFit_imp, 1) %>% head
mice::complete(easyFit_imp, 2) %>% head
mice::complete(easyFit_imp, 3) %>% head
mice::complete(easyFit_imp, 4) %>% head
mice::complete(easyFit_imp, 5) %>% head



densityplot(easyFit_imp)
#blaue Kurve - echte Daten
#rote Kurven - Imputierte Daten ( m =5 also 5 rote Linien)


imp_modell <- with(easyFit_imp, glm(weight_bin ~sport + age + easyFit + pet,
                   family = binomial(link = "logit")))
mice::pool(imp_modell) %>% summary


```
```{r Aufgabe 3} 
#Endpunkt weight

#daten auf lm vorbereiten
lm_easyFit_miss_tbl <-read_csv(easyFit_file) %>%
  prodNA(noNA = 0.1) %>% 
  mutate_if(is.character, as.factor) %>% 
  select( -weight_bin, -weight_cat, -calories, -stopped_due_incident) %>% 
  as_tibble

#missing Modell
miss_lm <- lm(weight ~sport + age + easyFit + pet, 
             data = lm_easyFit_miss_tbl)

miss_lm %>% summary

#Imputation Modell
lm_method_tbl <- tibble(var_id = names(lm_easyFit_miss_tbl),
                     meth = c("pmm", "pmm","logreg", "pmm","polyreg", "pmm","polyreg","pmm", "pmm","pmm", "logreg"))

lm_easyFit_imp <- mice(lm_easyFit_miss_tbl, m = 5, maxit = 10,
                    meth = lm_method_tbl$meth, seed = 500)

densityplot(lm_easyFit_imp)

lm_imp_modell <- with(lm_easyFit_imp, lm(weight ~sport + age + easyFit + pet))

mice::pool(imp_modell) %>% summary

# SD geht runter,estimate/intercept geht runter 

# OHNE mice::pool()

mice_data_lst <- llply(1:lm_easyFit_imp$m, function(i) {
  tmp_tbl <- mice::complete(lm_easyFit_imp, i) %>%
    as_tibble()
  r <- lm(weight ~ sport + age + easyFit + pet,
          data = tmp_tbl) %>% tidy %>%
             filter(term != "(Intercept)")
  return(r)  
}, .progress = "text")
mice_data_lst

# llply verwalte einzelne Datensätze
# Reduce("+", .) addiert alle Werte der einzelnen lm aufeinander

reduced_df <- mice_data_lst %>%
  llply(select_if, is.numeric) %>%
  Reduce("+", .) / lm_easyFit_imp$m 

reduced_df %>% as_tibble %>%
  select(estimate, std.error) %>%
  mutate(p_wert = estimate / std.error)


```
##Aufgabe 4 

wann Hmisc::impute ?
 - basierend auf Verteilungen ( mean, median, random, min, max) 
 - wenn man kein Bock auf Imputationsmethoden hat, nimmt man vorgefertigte Verteilungen 
 - z.B. Abschätzen ob es Ausreißer gibt, dann Median nehmen um die 
 - z.B. Random zieht einfach zufällig einen Wert aus den Daten heraus
 
mice::mice 
 - in den meisten Fällen angebracht
 - bildet Prädiktionsmodelle anhand der existierenden Variablen mittels Regressionen







