---
title: "Übung 7"
author: "Lilli Schuckert"
date: "21 5 2021"
output:
  pdf_document: default
  html_document: default
---

```{r setup, include=FALSE}
knitr::opts_chunk$set(echo = TRUE)

pacman::p_load(pscl, haven, nnet, janitor, tidyverse, broom, ordinal, dplyr)

data_dir <- file.path("C:/Users/lilli/OneDrive/Dokumente/R/Statistik 2")
easyfit_file <- file.path(data_dir, "easyFit.csv")

easyFit_tbl <- read_csv(easyfit_file) %>% 
  clean_names %>% 
  mutate(weight_cat = as.factor(weight_cat))

easyFit_poisson <- read_csv(easyfit_file) %>% 
  clean_names %>% 

```

## Aufgabe 1
1.Rechnen Sie eine ordinale Regression auf dem Datensatz

```{r ordinale Regression}

dput(names(easyFit_tbl))
str(easyFit_tbl)

ologit_fit <- polr(weight_cat ~ age + gender + sport + time_taken +
                     bloodpressure + height + pet,
                   data = easyFit_tbl)
ologit_fit %>% summary
ologit_fit %>% confint %>% exp

coef_df <- summary(ologit_fit) %>% coef
p_n <- pnorm(abs(coef_df[, "t value"]), lower.tail = FALSE) * 2
p_t <- pt(abs(coef_df[, "t value"]), df = 3, lower.tail = FALSE) * 2

cbind(coef_df,
      p_n = round(p_n, 3),
      p_t = round(p_t, 3))

# ologit_fit %>% tidy(conf.int = TRUE, exponentiate = TRUE)
# ologit_fit
```

## Aufgabe 2
1. Rechnen Sie eine multinomiale Regression auf dem Endpunkt "city"
2. Reduzieren Sie im Zweifel die Anzahl der Städte
  --> Anzahl der Städte auf 3 reduzieren

```{r multinomiale Regression}

dput(names(easyFit_tbl))

easyFit_multinomial <- dplyr::select(filter(easyFit_tbl, 
                                    city == 'Berlin' | 
                                    city == 'Hamburg' | 
                                    city == 'Salzburg'),
                             c('weight_cat', 'weight', 'weight_bin', 'age',
                               'gender', 'sport',
                               'time_taken', 'city' , 'bloodpressure' , 'height',
                               'creatinin', 'pet')) %>% 
  mutate_if(is.character, as.factor)

dput(names(easyFit_multinomial))

easyFit_multinomial$city2 <- relevel(easyFit_multinomial$city, ref = "Berlin")


multinom_fit <- multinom(city2 ~ weight_cat  + age + gender + sport + time_taken +
                           bloodpressure + height + creatinin + pet,
                         data = easyFit_multinomial)

multinom_fit %>% summary
multinom_fit %>% confint %>%  exp

z_mat <- summary(multinom_fit)$coefficients/summary(multinom_fit)$standard.errors
p_n <- (1 - pnorm(abs(z_mat), 0, 1)) * 2
multinom_fit %>% tidy(conf.int = TRUE, exponentiate = TRUE)
```

## Aufgabe 3
1. Nutzen Sie die logistische Regression und Datenaufteilung um eine ordinale Regression zu umgehen.
2. Was sind Probleme die jetzt auftreten?
  --> schwierig zu Interpretieren, weil man 3 Modelle hat, die man miteinander vergleichen muss

```{r logistische Regression und Datenaufteilung}

ologit_tbl <- easyFit_multinomial %>%
  mutate(city = as.factor(city))

ologit_tbl$city %>% table

ologit_01_tbl <- ologit_tbl %>%
  filter(city %in% c('Berlin', 'Hamburg'))

ologit_02_tbl <- ologit_tbl %>%
  filter(city %in% c('Berlin', 'Salzburg'))

ologit_12_tbl <- ologit_tbl %>%
  filter(city %in% c('Hamburg', 'Salzburg'))

## dreimal regression

log_fit_01 <- glm(city ~ weight_cat  + age + gender + sport + time_taken +
                           bloodpressure + height + creatinin + pet,
                  data = ologit_01_tbl,
                  family = binomial)

log_fit_02 <- glm(city ~ weight_cat  + age + gender + sport + time_taken +
                           bloodpressure + height + creatinin + pet,
                  data = ologit_02_tbl,
                  family = binomial)

log_fit_12 <- glm(city ~ weight_cat  + age + gender + sport + time_taken +
                           bloodpressure + height + creatinin + pet,
                  data = ologit_12_tbl,
                  family = binomial)


log_fit_01 %>% tidy(conf.int = TRUE, exponentiate = TRUE)
log_fit_02 %>% tidy(conf.int = TRUE, exponentiate = TRUE)
log_fit_12 %>% tidy(conf.int = TRUE, exponentiate = TRUE)

```

## Aufgabe 4
1. Rechnen Sie eine Poisson Regression auf dem Datensatz. Im Zweifel transformieren Sie eine Variable in der Form, dass eine Poisson Regression möglich ist.
2. Was ist Overdispersion?
3. Wie Interpretieren Sie den Effektschätzer?
4. Wie können Sie die absoluten Änderungen im Outcome mit der Veränderung von x um eine Einheitbestimmen?
5. Skizzieren Sie „zero-inflation“.
6. Was ist der Unterschied zwischen einem Odds (Chance) und einem Risiko (risk)?

```{r poisson regression}

data <- read_csv("jump_length_rein.csv") %>% 
  mutate(jump_length = cut((jump_length),breaks = c(-Inf,10,20,30,40,Inf)))

##cut_interval() makes n groups with equal range,
##cut_width() makes groups of width width.
##cut() sets intervals

```

