---
title: "Übung 8"
author: "Lilli Schuckert"
date: "2 6 2021"
output: html_document
---

```{r setup, include=FALSE}
knitr::opts_chunk$set(echo = TRUE)

pacman::p_load(tidyverse, lubridate, survminer, survival,
               naniar, cutpointr, Hmisc, janitor, magrittr, broom)

data_dir <- file.path("C:/Users/lilli/OneDrive/Dokumente/R/Statistik 2")
emergency_surv_file <- file.path(data_dir, "emergency_surv.csv")
em_surv <- read_csv(emergency_surv_file)

vis_miss(em_surv)

## sauberen datensatz
em_surv_tbl <- em_surv %>%
  clean_names %>% 
  as_tibble %>%
  mutate(height = Hmisc::impute(height, median),
         weight = Hmisc::impute(weight, median),
         age = Hmisc::impute(age, median),
         stroke = Hmisc::impute(stroke, median),
         bloodpressure = Hmisc::impute(bloodpressure, median)) %>%
  na.omit
em_surv_tbl

vis_miss(em_surv_tbl)
```

##Aufgabe 1
1. Berechnen Sie die Variable op_time!
2. Erklären Sie an einer Abbildung den Zusamenhang zwischenZeitundEventan Ihrem Beispieldatensatz.
3. Was ist zensiert? Erklären Sie die Funktion Surv()und den Output.
  - Events = 0 sind zensiert
  - in Tabelle an + erkennbar
  - output ist in seconds
  - Surv() creates survival object, used as a response variable

```{r}
## --op_time: diff between op_start and op_end--
data_op_time <- em_surv_tbl %>% 
  select(op_start, op_end, complication, gender, age)

data_op_time <- data_op_time %>% 
  mutate(
    op_start = as.POSIXct(op_start, format = "%d%m%Y %H:%M:%S"),
    op_end = as.POSIXct(op_end, format = "%d%m%Y %H:%M:%S")
  ) %>% 
  mutate(
    op_time = as.POSIXct(op_end) - as.POSIXct(op_start)
  )

## --plot--
data_op_time %>%
  select(op_time, complication) %>% 
  add_column(as.character(Surv(time = data_op_time$op_time,
                               event = data_op_time$complication,
                               type = "right")))

ggsurvplot(
  fit = survfit(Surv(op_time, complication) ~ 1, data = data_op_time), 
  xlab = "Op time", 
  ylab = "Overall Complication Propability",
  risk.table = TRUE)
```

##Aufgabe 2
1. Erstellen Sie eine Kaplan Meier Kurve mit p-Wert undrisk table.
kaplan meier-schätzer: überlebensfunktion: s(t) = p(T>t)
2. Wie kommt der p-Wert zustande?
  - durch einen "großen" Chi Quadrat Test (Summe der erwarteten häufigkeiten/tatsächliche häufigkeiten)
3. Was ist der Effektschätzer einer Kaplan Meier Kurve?
  - Mediane Überlebenszeit( median statt mittelwert wegen zensierungen)

```{r}

ggsurvplot(
  fit = survfit(Surv(op_time, complication) ~ gender, data = data_op_time), 
  xlab = "op time", 
  ylab = "Overall Complication probability",
  risk.table = TRUE,
  pval = TRUE)
  #break.time.by = 90,

survdiff(Surv(op_time, complication) ~ gender, data = data_op_time)
```

##Aufgabe 3
1. Rechnen Sie eine Cox PH Regression.
2. Für was steht das PH in Cox PH und wie überprüfen Sie PH?
  - proportional hazard
3. Erklären Sie an einer Kaplan Meier Kurve, wie Sie PH erkennen und was das Problem ist.
  - beim kreuzen der Kurven
  - Die eine Gruppe ist der anderen nicht konstant überlegen, wenn sich die Kurven kreuzen

```{r}

data_op_time %<>%
  mutate(age = ifelse(age <= median(age), 0, 1))

fit <- coxph(Surv(op_time, complication) ~ gender + age, data = data_op_time)
fit %>% tidy(conf.int = TRUE, exponentiate = TRUE)


ggsurvplot(
  fit = survfit(Surv(op_time, complication) ~ gender + age, data = data_op_time), 
  xlab = "op time", 
  ylab = "Overall Complication probability",
  risk.table = TRUE,
  pval = TRUE)
  #break.time.by = 90,

survdiff(Surv(op_time, complication) ~ gender + age, data = data_op_time)
```

##Aufgabe 4
1. Interpretieren Sie den Effektschätzer aus der Cox PH!
  - Interpretation wie das Odds Ratio
2. Wie heißt der Effektschätzer und mit welchem anderen Effektschätzer ist er „verwandt“?
  - hazard ratio
  - verwandt mit dem Effetkschätzer des Chi Quadrat tests: odd ratio
3. Nennen Sie alle drei ratios und ordnen Sie diese Ratios in den Kontext ein.
  - hazard ratio: Relation von 2 Risiken
  - risk ratio: krank : gesamt
  - odds ratio: gesund : krank
4. Rechnen Sie eine logistische Regression auf op_time! Warum hätten Sie das nicht tun sollen?
  --> zensierungen werden unterschlagen bzw. ignoriert

```{r}

```

