---
title: "Übung 9"
author: "Lilli Schuckert"
date: "9 6 2021"
output: html_document
---

```{r setup, include=FALSE}
knitr::opts_chunk$set(echo = TRUE)

pacman::p_load(tidyverse, plyr, broom, broom.mixed, magrittr,
               parameters, stargazer, geepack, datarium, lme4,
               janitor)

data_dir <- file.path("C:/Users/lilli/OneDrive/Dokumente/R/Statistik 2")
politeness_file <- file.path(data_dir, "politeness_data.csv")
politeness <- read_csv(politeness_file)
```

##Aufgabe 1
1. Warum heißt ein gemischtes Modell ein gemischtes Modell? Was ist hier gemischt? Was sind “fixedeffects” und was sind “random effects”?
  - weil es aus "fixed" und "random" effects besteht
  - fixed effect: ein oder mehrere Faktoren, die geprüft werden sollen
  - Random effect: ein oder mehrere Faktoren, von denen die Variabilität
  ausgeklammert/reduziert werden soll.

2. Wie würden Sie entscheiden, ob eine Variable ein “fixed effect” oder ein “random effect” ist? Geben Siehierfür ein Beispiel.
  - Fixed effect: Something the experimenter directly manipulates and is often repeatable,     e.g., drug administration - one group gets drug, one group gets placebo.
  - Random effect: Source of random variation / experimental units e.g., individuals drawn    (at random) from a population for a clinical trial. Random effects estimates the            variability
  
3. Wie kann “age” als zufälliger Effekt mit in ein gemischtes Modell genommen werden? Was ist das Problem mit der Variable “age”?
  - als random effect
  - zu viele Gruppierungen
  - random effect sollte eig group effect sein --> bei mountain_range wenig
  
4. Beschrieben Sie ein experimentelles Setting mit “genesteten” Variablen. Wie modellieren Sie “genestete Variablen”?
  - Bsp.: Drachen: Auf welcher Site auf welchem Berg
  -   dragons_tbl %<>%
        mutate(sample_chr = str_c(mountain_range, ":", site),
        sample_fct = as.factor(sample_chr))


##Aufgabe 2
1. Zeichnen Sie eine typische Abbildung mit mehreren Zeitpunkten, die eine Analyse mit einem gemischten Modell verlangt. Zum Beispiel zwei “Treatments (Trt)” über mehrere Zeitpunkte.
2. Skizieren Sie den zugehörigen Datensatz.
3. Wie sehe eine Modellierung im R Package lme4 für ihren Beispieldatensatz aus?

lmer_fit <- lmer(test_score ~ trt + (1 | hospital),
                 data = data)

summary(lmer_fit)
lmer_fit %>% parameters()

4. Wie sehe ein Datensatz mit einem „Cluster“ aus?
  - clustern nach z.B krankenhaus


##Aufgabe 3
Das Tutorium von Bodo Winter gibt Ihnen hier Hilfestellung (bw_lme_tutorial2.pdf)
1. Laden Sie den Datensatz politeness_data.txt in R.
2. Rechnen Sie ein gemischtes Modell auf den Daten.
3. Geben Sie ein KI und die p-Werte an.
4. Interpretieren Sie das Ergebnis.

```{r}

politeness_tbl <- politeness %>%
  as_tibble %>%
  clean_names

lmer_fit <- lmer(frequency  ~  attitude  + (1|subject),
                 data=politeness_tbl)
summary(lmer_fit)
lmer_fit %>% parameters()


lmer_fit_tbl <- lmer_fit %>% broom.mixed::tidy(conf.int = TRUE) %>%
  filter(effect == "fixed" & term != "(Intercept)") %>%
  select(term, estimate, conf.low, conf.high)

lmer_fit_pvalue_tbl <- lmer_fit %>% p_value

left_join(lmer_fit_tbl, lmer_fit_pvalue_tbl,
          by = c("term" = "Parameter"))


```

##Aufgabe 4
1. Wieviel Prozent der Varianz erklären die zufälligen Effekte? Wie können Sie dies aus der summary()des lmer() abschätzen?
  - 3982/(3982+851) ~ 0.82 = 82%
  
2. Was sind mögliche Effektschätzer eines glmer()?
  - effektschätzer der jeweiligen Familien: gaussian, poisson, binomial

3. Was bedeutet es, wenn Sie eine zufällige Steigung mit zu dem zufälligen Intercept in ein gemischtes Modellaufnehmen? Erläutern Sie dies mit der Funktion coef()an dem Beispiel politeness_data.txt.
  
```{r}
coef(lmer_fit)

```


